【裁判字號】    99,易,1318
【裁判日期】    990910
【裁判案由】    傷害
【裁判全文】
臺灣板橋地方法院刑事判決              99年度易字第1318號
公  訴  人  臺灣板橋地方法院檢察署檢察官
被      告  丙○○
上列被告因傷害案件，經檢察官提起公訴（99年度偵字第9095號
），本院判決如下：
    主  文
丙○○傷害人之身體，處拘役肆拾日，如易科罰金以新臺幣壹仟
元折算壹日。
    事  實
一、丙○○素與其同事乙○○感情不睦，於民國（下同）99年2
    月26日19時許，雙方在台北縣三重市○○路○ 段78號1 樓「
    天台廣場」內，再因細故發生爭執，丙○○竟基於普通傷害
    之犯意，先以腳踢擊乙○○之鼠蹊部、雙腳，嗣丙○○轉身
    欲離去時，乙○○即持掃把乙支自後追上丙○○，丙○○轉
    身見狀即動手推乙○○，並奪下乙○○手中掃把後丟在地上
    後離去現場，致乙○○因之受有右大腿長條刮傷、右大腿腫
    痛、右手及左手擦傷、右手血腫及右手第五掌骨骨折之傷害
    。
二、案經乙○○訴由臺北縣政府警察局三重分局報請臺灣板橋地
    方法院檢察署檢察官偵查起訴。
    理  由
一、訊據被告丙○○固坦承於上開時地與告訴人乙○○發生上開
    口角，先以腳踢擊告訴人乙○○之鼠蹊部及雙腳，後告訴人
    乙○○自後持上開掃把欲追打被告，被告再轉身推告訴人乙○○，並奪下上開掃把丟在地上後離去現場等情，惟矢口否
    認上開犯行，辯稱：當天是乙○○惹起來的，伊當天雖有與
    乙○○發生口角，並踢乙○○雙腳及鼠蹊部，但伊要離開時
    ，乙○○即自後拿掃把要打伊，伊才動手推乙○○，並奪下
    掃把丟在地上，乙○○當時沒有受這麼多傷云云。經查：被
    告於上開時地因細故與告訴人乙○○發生口角爭執，並以腳
    踢擊告訴人乙○○鼠蹊部及雙腳，後告訴人乙○○自後持上
    開掃把欲追打被告，被告再轉身推告訴人乙○○，並奪下上
    開掃把丟在地上後離去現場等情，業據被告於本院審理時供
    承屬實，核與告訴人乙○○此部分指訴之情節及證人甲○○
    於本院審理時證稱：「（是否認識本件被告丙○○及告訴人
    乙○○嗎？）認識，我們三個人都是同事」、「（99年2 月
    26日下午7 時許，你有無在三重市天台廣場上班？）有」、
    「（你當天上班有無看到丙○○及乙○○？）有，當天我和
    乙○○先來上班，丙○○是比較晚才來上班」、「（當天在
    三重市天台廣場有無見到被告及告訴人發生衝突？) 那時候
    我剛從外面吃完飯回來，....，後來乙○○看到丙○○來上
    班到櫃台那裡，乙○○就拿一隻掃把追到櫃台那裡，乙○○
    就拿掃把一直打丙○○，我和櫃台保全就一直勸，想把他們
    拉開，但被告有伸手推乙○○撞到牆壁，....」、「（本件
    衝突發生之前，被告與告訴人感情如何？）普通，雖然是同
    事，但是大家都沒有什麼講話，只是打招呼」、「（本件衝
    突發生之前，被告、告訴人曾經發生糾紛過嗎？）不曾，只
    是沒有講話，但是會打招呼」、「（你平常與丙○○或告訴
    人何人感情比較好？）都差不多，大家都是同事，有打招呼
    ，各人作個人的工作」等語（見本院卷99年8 月20日審判筆
    錄），均相符合，應堪認定。雖被告事後辯稱告訴人乙○○
    當時所受的傷沒有這麼多云云，另證人甲○○於本院審理時
    亦證稱其當時未見到告訴人乙○○衝突後有受傷云云，惟被
    告於上開時地確與告訴人乙○○發生肢體衝乙情，業據被告
    供承屬實，並據本院認定明確在卷，有如上述，且揆諸告訴
    人乙○○所提出台北縣立醫院驗傷診斷書乙紙上所載其受傷
    之部位及程度即「右大腿長條刮傷、右大腿腫痛、右手及左
    手擦傷、右手血腫及右手第五掌骨骨折」以觀，亦確核其與
    被告於上開時地發生肢體衝突之經過，尚稱一致，而告訴人
    乙○○於99年2 月26日19時許，與被告發生上開衝突後，隨
    即於同日19時50分許前往台北縣立醫院急診室接受驗傷診療
    ，此亦有台北縣立醫院99年4 月12日北縣醫歷字第09900037
    71號函及其所附病歷資料影本各乙份可佐，是告訴人乙○○
    所提出上開驗傷診斷書上所載「右大腿長條刮傷、右大腿腫
    痛、右手及左手擦傷、右手血腫及右手第五掌骨骨折」之傷
    害，應係被告與告訴人乙○○2 人於上開時地發生肢體衝突
    後所造成者，至為顯然。被告及證人甲○○2 人上開所述云
    云，顯係事後卸責及迴護被告之詞，自均不足為有利被告認
    定之依據，至為灼然。綜上所述，被告上開犯行已臻明確，
    應予依法論科。
二、核被告所為，係犯刑法第277 條第1 項之傷害罪。爰審酌被
    告本件犯罪之動機、目的、手段、所生危害及其犯罪後之態
    度等一切情狀，處如主文所示之刑，並諭知易科罰金之折算
    標準，以資懲儆。
據上論斷，應依刑事訴訟法第299 條第1 項前段，刑法第277 條
第1 項、第41條第1 項前段，刑法施行法第1 條之1 第1 項、第
2 項前段，判決如主文。
本案經檢察官黃筵銘到庭執行職務。
中    華    民    國    99    年    9     月    10    日
                  刑事第六庭  法  官  林 晏 鵬
以上正本證明與原本無異
如不服本判決應於送達後10日內向本院提出上訴狀
                              書記官  陳 映 孜
中    華    民    國    99    年    9     月    10    日
附錄法條：刑法第277條
中華民國刑法第277條
（普通傷害罪）
傷害人之身體或健康者，處 3 年以下有期徒刑、拘役或 1 千元
以下罰金。
犯前項之罪因而致人於死者，處無期徒刑或 7 年以上有期徒刑
；致重傷者，處 3 年以上 10 年以下有期徒刑。

司法院資訊處製作；財團法人民間司法改革基金會備份。
